【裁判字號】    89,易,1357
【裁判日期】    900413
【裁判案由】    違反勞動基準法
【裁判全文】
臺灣新竹地方法院刑事判決                        八十九年度易字第一三五七號
    公  訴  人  臺灣新竹地方法院檢察署檢察官
    被      告  甲○○
右列被告因違反勞動基準法案件，經檢察官聲請簡易判決處刑（八十九年度偵字第四
二０六號)，嗣經本院改依通常程序審理，本院判決如左：
  主  文
甲○○違反女工不得於午後十時至翌晨六時之時間內工作之規定，科罰金壹萬元，如
易服勞役，以參佰元折算壹日。
  事  實
一、甲○○為新竹縣竹北市東海里三崁店七之二十號「鳳軒茶藝館」之負責人，僱用
    女服務生在內與客人陪酒、聊天、唱歌，並未備有女工宿舍或接送之交通工具，
    仍自民國八十九年五月中旬起至同年六月一日止，分別以時薪新台幣（下同）二
    百五十元或月薪八千或一萬五千元不等之代價僱用徐麗華於每日晚上八時起至十
    二時止、僱用吉靜瑄（聲請簡易判決處刑書誤載為古靜瑄）於每日下午三時三十
    分起至翌日凌晨零時三十分止、僱用王惠寶於每日晚上六時起至翌日凌晨一時止
    、僱用吳雪卿於下午四時起至翌日凌晨一時止，在前揭茶藝館擔任服務生，而違
    反女工不得於午後十時至翌晨六時之時間內工作之規定。嗣於同年六月二十二日
    晚上十一時二十分許，為警在上址臨檢查獲。
二、案經新竹縣警察局竹北分局報告臺灣新竹地方法院檢察署檢察官偵查聲請簡易判
    決處刑，嗣經本院改依通常程序審理。
  理  由
一、本件被告雖未到庭陳述，且被告於檢察官訊問時辯稱鳳軒茶藝館係僱用女服務生
    在內泡茶給客人喝而販售茶葉抽取佣金云云，另被告所經營之「鳳軒茶藝館」係
    以「鳳軒茶莊」之名義及茶葉批發之營業項目而為營利事業登記，有偵卷第十三
    頁所附之新竹縣政府營利事業登記證可參。惟查：被告之「鳳軒茶藝館」係僱用
    女服務生在內陪客人喝酒、聊天、唱歌之事實，業據證人即受雇於被告之女工徐
    麗華、吳雪卿證述無訛，是「鳳軒茶藝館」之主要經濟活動係由女服務生陪客人
    喝酒、聊天、唱歌，並非營利事業登記證上所載之販售茶葉，故被告之茶藝館屬
    娛樂業中之特殊娛樂業，而娛樂業符合勞動基準法第三十一條之一之行業，固有
    行政院勞工委員會八十九年十月十八日台八十九勞動一字第００四五一九三號書
    函為憑（見本院八十九年度竹北簡字第三一六號卷內），惟被告前揭並未提供女
    工宿舍及接送之交通工具即僱用女工於夜間在茶藝館內工作之犯罪事實，業據被
    告於警訊時坦承不諱，經核與證人即受雇於被告之女工吉靜瑄及吳雪卿所證述相
    符，此外，並有新竹縣警察局竹北分局臨檢記錄表在卷可證，足見被告前開警訊
    中之自白與事實相符。綜上，本件事證已臻明確，被告犯行洵堪認定。
二、核被告所為係違反勞動基準法第四十九條第一項前段關於女工不得於午後十時至
    翌晨六時之時間內工作之規定，應依同法第七十七條之規定處斷。被告雖同時僱
    用女工四人而違反上開規定，然所侵害者僅單一社會法益，應屬單純一罪，檢察
    官認係連續犯，尚有未洽。爰審酌被告犯罪之動機、目的、手段、方法、所生危
    害及犯罪後否認犯行，態度並非良好等一切情狀，量處如主文所示之刑，並諭知
    罰金易服勞役之折算標準，以示懲儆。另被告經合法傳喚，無正當理由不到庭，
    本院認本件係應科罰金之案件，爰依刑事訴訟法第三百零六條之規定，不待其陳
    述逕行判決。
三、據上論斷，應依刑事訴訟法第四百五十二條、第二百九十九條第一項前段、第三
    百零六條，勞動基準法第七十七條，刑法第十一條前段、第四十二條第二項，罰
    金罰鍰提高標準條例第二條，判決如主文。
本案經檢察官吳金棟到庭執行職務。
中      華      民      國    九十      年      四      月     十三     日
                              臺灣新竹地方法院刑事第二庭
                                      法    官  黃美盈
如不服本判決，應於判決送達後十日內向本院提出上訴狀（應附繕本），上訴於臺灣
高等法院。
右正本證明與原本無異。
                                      書 記 官  吳尚文
中      華      民      國    九十      年      四      月     十三     日
附錄本案論罪科刑法條：
勞動基準法第七十七條：
違反第四十二條、第四十四條第二項、第四十五條、第四十七條、第四十八條、第四
十九條或第六十四條第一項規定者，處六月以下有期徒刑、拘役或科或併科二萬元以
下罰金。


司法院資訊處製作；財團法人民間司法改革基金會備份。
